---
title:  
author: 고명섭
date: 2020-06-18
output: word_document
---

```{r setup, include=FALSE}
knitr::opts_chunk$set(echo = TRUE)
```


```{r}
library(ggplot2)
library(tidyverse)
library(patchwork)

# 지수 표기
options("scipen" = 100)
```


# 1. R 스튜디오를 이용하여 다음 작업을 수행하시오. 

### 1) 작업폴더 'c:data/R_exam'을 생성하고 이를 기본경로로 지정하라.

```{r}
# setwd("c:data/R_exam")
```


### 2) R에 내장되어 있는 Orange데이터의 기술통계량을 출력하라.

```{r}
summary(Orange)
```

### 3) 위의 작업을 수행했던 작업공간을 기본 경로에 저장하라.


# 2. 다음과 같은 작업을 위한 R 스크립트를 작성하고 결과를 출력하시오

### 1) 1에서 10까지의 정수 중 5개를 랜덤하게 추출하여 백터 x를 생성하라

```{r}
x <- sample(1:10,5)
```


### 2) 2에서 11까지의 정수중 5개를 랜덤하게 추출하여 벡터 y를 생성하라.

```{r}
y <- sample(2:11, 5)
```


### 3) x원소의 합과 y원소의 합을 비교 하여 결과를 출력하는 명령문을 작성하라

```{r}
if(sum(x) == sum(y)) {
  print("같음")
} else if (sum(x) > sum(y)) {
  print("x의 합이 더 큼")
} else {
  print("y의 합이 더큼")
}
```


# 3. 구구단을 출력하는 프로그램을 작성하고자 한다 , gugu라는 변수에 초기값이 0인 9x9행렬을 만들고 while문으로 이루어진 중첩루프를 이용하여 아래와 같은 결과를 얻을 수 있도록 R 스크립트를 작성하시오. 

```{r}
gugu <- matrix(nrow = 9, ncol = 9, rep(0,9*9))

i <- 1

while(i <= 9) {
  print(i)
  gugu[i,] <- i * c(1:9)
  i <- i +1
}

gugu
```


# 4. 지난 한 주간의 방문지(직장, 집, 학교 등)에 대해 이동교통수단, 이동시간, 방문지에 머문시간, 소비 지출 등의 가상 데이터를 작성하고 이를 그림으로 표현하는 네트워크 그림을 작성하라. 

```{r}

```


# 5. R의 기본패키지에 내장되어 있는 state.x77데이터의 소득(income) 변수에 대한 히스토그램 및 확률밀도함수 그림을 그려보라. 또한 Q-Q plot을 통해 자료가 정규분포를 따르는지 확인해보라.

-  histogram: https://rfriend.tistory.com/67
-  Normal Distribution: https://rfriend.tistory.com/95
-  Q-Q plot: https://ggplot2.tidyverse.org/reference/geom_qq.html
-  ggplot: http://blog.naver.com/PostView.nhn?blogId=nife0719&logNo=221000580841

### 1. histogram

```{r}
state.x77 %>% 
  as.data.frame() %>% 
  ggplot(aes(x=Income)) + 
  geom_histogram() +
  labs(title = "Histogram")
```


### 2. 확률밀도 함수

```{r}
state.x77 %>% 
  as.data.frame() %>% 
  ggplot(aes(x=Income)) +
  geom_density() + 
  labs(title = "Normal Distribution")
```

### 3. Q-Q plot

```{r}
state.x77 %>% 
  as.data.frame() %>% 
  ggplot(aes(sample = Income)) +
  stat_qq() +
  stat_qq_line() +
  labs(title = "Q-Q Plot")
```

---

# 1. 런던 콜레라지도를 조사하고 데이터 시각화의 의미를 정리하라

# 2. Titanic 자료를 바탕으로 사고시 생존을 결정하는 중요한 요인을 시각화를 통해 찾으라.

출처: "https://unfinishedgod.github.io/docs/kaggle/Titanic_Machine_Learning_from_Disaster/titanic.html"

```{r}
df <- read.csv("train.csv")

df$Pclass <- as.factor(df$Pclass)

df <- df %>% 
  mutate(Ages = case_when(
    Age < 10 ~ "Under 10",
    Age < 20 ~ "10 ~ 20",
    Age < 30 ~ "20 ~ 30",
    Age < 40 ~ "30 ~ 40",
    Age < 50 ~ "40 ~ 50",
    Age < 60 ~ "50 ~ 60",
    TRUE ~ "over 60"
  )) 

df$Ages <- 
  factor(df$Ages,
         levels = c("Under 10", "10 ~ 20", "20 ~ 30", "30 ~ 40", "40 ~ 50", "50 ~ 60", "over 60"))

plot_1 <- ggplot(df, aes(x=Survived, fill = Sex)) +
  geom_bar() +
  ggtitle("Survived by Sex") +
  theme(legend.position="bottom")

plot_2 <- ggplot(df, aes(x = Survived, fill = Pclass)) +
  geom_bar() +
  ggtitle("Survived by Pclass") +
  theme(legend.position="bottom") 

plot_3 <- df %>% 
  ggplot(aes(x = Survived, fill = Ages)) +
  geom_bar() +
  ggtitle("Survived by Ages") +
  theme(legend.position="bottom") 

(plot_1 + plot_2) / plot_3
```


3. 2010년, 2019년 우리나라 지역별 연간 실업률을 지도 상에 표현하는 지리적 데이터 시각화를 작성하고 2010년의 지역별 실업률과 2019년의 지역별 실업률을 비교하라.(연간 실업률 데이터는 KOSIS-노동)

4. 아름답고 의미 있는 데이터 시각화 사례를 발굴하고 그 이유를 정리 하시오.

tidycovid19패키지의 covid19 시각화. 코로나19의 전세계적으로 방대한 데이터를 정리 했을 뿐만 아니라, 코로나발생 현황의 지도를 표현 하였다.
https://github.com/joachim-gassen/tidycovid19